---
title: "1er Trabajo Práctico de Econometría"
author:
  - name: Mauro Ciani
  - name: Juan Camilo Gutman

abstract: > 
  El presente trabajo se propuso blabla
---

## Librerías

```{r}
#| output: false

library(tidyverse)    #Para manejar bases de datos
library(ggplot2)      #Para graficar
library(modelsummary) #Mejores tablas de regresión 
library(tinytable)    #Motor de creación de tablas
```

```{r}
#| include: false

options(tinytable_tt_digits = 3)
options(tinytable_theme_placement_latex_float = "H")
```

```{r}
df1 <- readRDS("bases/eph_1abc.RDS")
# df2 <- readRDS("Bases/eph_1de.RDS")
```

Nos quedamos únicamente con los jefes de hogar, hombres, con edades entre 25 y 65 años, ocupados y asalariados. Habría que mencionar algo sobre la base resultante (y cuantos datos estamos descartando) y un mínimo análisis exploratorio.

## Probando referencias

[@pradier2023] [@arel-bundock2022]

Cras a molestie nulla. [@Hemingway1952]

[@pradier2023]

En la tabla pueden leerse los resultados de la primer regresión.

```{=tex}
\newpage
\KOMAoptions{paper=landscape,pagesize}
\recalctypearea
```
```{r}
#| echo: false

reg1 <- lm(logSal ~ edad + factor(NIVEL_ED) + factor(est_civ) + factor(AGLOMERADO),
           data = df1
           )
reg2 <- lm(logSal ~ edad + factor(NIVEL_ED) + factor(est_civ) + factor(REGION),
           data = df1
           )
regs <- list("Sin edad^2" = reg1,
             "Con edad^2" = reg2
             )

resultados_1 <- modelsummary(regs,
                           escape = TRUE,
                           shape = term ~ model + statistic,
                           cap = "1eras regresiones",
                           #width = 0.8,
                           # estimate = "estimate",
                           coef_rename = coef_rename,
                           estimate="{estimate}{stars}",
                           statistic = c("p.value",
                                         "conf.low",
                                         "conf.high"
                                         ),
                           stars = c('*' = .1,
                                     '**' = .05,
                                     '***'=0.01
                                     ),
                           )
resultados_1 %>%
  theme_tt("multipage",
           rowhead = 1
           ) %>%
  group_tt(i = list("Nivel Educativo" = 3,
                    "Estado Civil" = 9,
                    "Aglomerado" = 13,
                    "Región" = 44
                    ),
           )
```

```{=tex}
\newpage
\KOMAoptions{paper=portrait,pagesize}
\recalctypearea
```
texto de prueba

# Bibliografía
