---
title: "1er Trabajo Práctico de Econometría"
author:
  - name: Mauro Ciani
  - name: Juan Camilo Gutman

abstract: > 
  El presente trabajo se propuso blabla
---

## Librerías

```{r}
#| output: false

library(tidyverse)    #Para manejar bases de datos
library(ggplot2)      #Para graficar
library(modelsummary) #Mejores tablas de regresión 
library(tinytable)    #Motor de creación de tablas
```

```{r}
#| include: false

options(tinytable_tt_digits = 3)
options(tinytable_theme_placement_latex_float = "H")
```

```{r}
df1 <- readRDS("bases/eph_1abc.RDS")
# df2 <- readRDS("Bases/eph_1de.RDS")

```

Nos quedamos únicamente con los jefes de hogar, hombres, con edades entre 25 y 65 años, ocupados y asalariados. Habría que mencionar algo sobre la base resultante (y cuantos datos estamos descartando) y un mínimo análisis exploratorio.

## Probando referencias

[@pradier2023] [@arel-bundock2022]

Cras a molestie nulla. [@Hemingway1952]

[@pradier2023]

En la tabla pueden leerse los resultados de la primer regresión.

```{r}
#| echo: false

reg1 <- lm(logSal ~ edad + NIVEL_ED + est_civ + AGLOMERADO, data = df1)

reg2 <- lm(logSal ~ edad + NIVEL_ED + est_civ + REGION, data = df1)

sum <- modelsummary(list("Por Aglomerado" = reg1,
                         "Por Región" = reg2
                         ),
                    width = 0.8,
                    cap = "1er regresión",
                    )

# sum %>%
#   theme_tt("multipage", rowhead = 1) 
```

texto de prueba

# Bibliografía
